臺灣臺中地方法院刑事判決　　　　　　　96年度易字第3082號
公　訴　人　臺灣臺中地方法院檢察署檢察官
被　　　告　甲○○
上列被告因毒品危害防制條例案件，經檢察官提起公訴（九十六
年度毒偵字第二三九○號），本院判決如下：
    主    文
甲○○施用第貳級毒品，處有期徒刑肆月，如易科罰金，以新臺
幣壹仟元折算壹日。扣案之第貳級毒品安非他命壹小包（含袋重
為零點肆伍公克）沒收銷燬之。
    犯罪事實
一、犯罪事實：甲○○曾於民國（下同）八十九年間，因施用毒
    品案件，經花蓮地方法院裁定送觀察、勒戒後，認無繼續施
    用毒品之傾向，經臺灣花蓮地方法院檢察署檢察官於八十九
    年十一月十日以八十九年度毒偵字第一一○三號為不起訴處
    分確定，並於同日執行完畢釋放。復因違反毒品危害防制條
    例案件經該院於九十四年一月三十一日，以九十三年度簡上
    字第一二九號判決判處有期徒刑三月，緩刑二年確定。又因
    竊盜案件，經該院於九十五年六月十四日以九十五年度易字
    第一五號判決判處有期徒刑八月確定，尚未執行。詎仍不思
    戒除毒品，復基於施用第二級毒品甲基安非他命之犯意，於
    九十六年四月三十日凌晨一時許，在臺中縣烏日鄉○○路便
    行巷七○弄四三號之住處，以安非他命放在錫箔紙上面點燃
    ，再吸食燃燒後煙霧之方式，施用第二級毒品甲基安非他命
    一次。嗣於九十六年五月二日下午十七時零分許，在臺中市
    西區○○○路○段與忠明南路口為警查獲，並扣得第二級毒
    品甲基安非他命一小包（含袋重○‧四五公克），經帶回警
    局採尿送驗結果，驗尿呈甲基安非他命代謝後之安非他命、
    甲基安非他命陽性反應，而查知上情。
二、案經臺中市警察局第六分局報請臺灣臺中地方法院檢察署檢
    察官偵查起訴。
    理    由
一、上開犯罪事實，業據被告甲○○於警詢及偵審時坦承不諱，
    並有中山醫學大學附設醫院藥物濫用檢測中心九十六年五月
    十七日之尿液檢驗報告（顯示被告尿液呈甲基安非他命代謝
    後之安非他命、甲基安非他命陽性反應）、臺中市警察局第
    六分局搜索扣押筆錄、扣押物品目錄表、現場圖影本各一份
    、照片一張分別附卷可稽，復有該被告供承屬其持有之第二
    級毒品甲基安非他命一小包（含袋重○‧四五公克）扣案可
    證，本件事證明確，被告犯行堪以認定。
二、核被告甲○○所為，係犯毒品危害防制條例第十條第二項之
    施用第二級毒品罪。被告為施用而持有毒品之低度行為，為
    施用之高度行為所吸收，不另論罪。爰審酌被告已有違反毒
    品危害防制條例前科，仍無視於毒品對於自身健康之戕害及
    國家對於杜絕毒品犯罪之禁令，再度施用，惟其施用毒品止
    於自傷行為，並未危害他人，犯後坦承犯行態度良好，等一
    切情狀，量處如主文所示之刑，以示懲儆。至扣案之第二級
    毒品甲基安非他命一小包（含袋重○‧四五公克），應依法
    沒收銷燬之。
三、公訴意旨另以：被告甲○○除於上開時地施用第二級毒品甲
    基安非他命一次外，於九十六年四月二十五日起至同年四月
    三十日凌晨一時許止，另有在其上開住處施用第二級毒品甲
    基安非他命多次之犯行，因認被告另涉有毒品危害防制條例
    第十條第二項之罪嫌云云。按犯罪事實應依證據認定之，無
    證據不得認定犯罪事實，刑事訴訟法第一百五十四條第二項
    定有明文。又事實之認定，應憑證據，如未能發現相當證據
    ，或證據不足以證明，自不能以推測或擬制之方法，以為裁
    判基礎。且認定犯罪事實所憑之證據，雖不以直接證據為限
    ，間接證據亦包括在內；然而無論直接或間接證據，其為訴
    訟上之證明，須於通常一般之人均不致有所懷疑，而得確信
    其為真實之程度者，始得據為有罪之認定。再被告之自白，
    不得作為有罪判決之唯一證據，仍應調查其他必要之證據，
    以察其是否與事實相符，刑事訴訟法第一百五十六條第二項
    定有明文，立法目的在以補強證據之存在，藉以限制合法自
    白在證據上之價值，俾發現實質的真實，即使被告之自白出
    於任意性，然若別無其他補強證據足以擔保其自白與事實相
    符，該自白仍非刑事訴訟法上得據之為認定被告犯罪之唯一
    證據，當不得單憑此而為被告不利之認定（最高法院四十年
    臺上字第八六號及七十六年臺上字第四九八六號判例及八十
    五年度臺上字第六六四號判決意旨參照）。本件檢察官認被
    告尚涉有此部分多次施用第二級毒品甲基安非他命之犯行，
    係以被告之自白及上揭驗尿報告為其論據。然查，被告雖曾
    於偵訊時自白其自九十六年四月二十五日起施用至同年月三
    十日止，惟於審判時翻異前詞，改稱其僅於九十六年四月三
    十日凌晨一時許施用一次等語。查施用毒品者，一般於尿液
    中可檢出之最大時限，為一至五天，業經行政院衛生署管制
    藥品管理局以九十一年九月二十三日管檢字第一○九六五二
    號函釋在案。故此尿液檢驗之結果，充其量僅得證明受檢驗
    人在採尿送檢前之五日內有施用第二級毒品甲基安非他命至
    少一次之行為，並無從證明受檢驗人在此期間內曾「多次」
    施用第二級毒品甲基安非他命，更無從證明受檢驗人在此期
    間以前曾有施用第二級毒品甲基安非他命之情事。故被告於
    偵訊自白其尚有其餘施用第二級毒品犯行部分，並無其他補
    強證據足資佐證，殊難僅以被告前後不一之自白即予以論罪
    科刑。惟因公訴人認被告此部分犯行與上開起訴並經論罪科
    刑部分間，有集合犯之實質上一罪關係，爰不另為無罪之諭
    知，併此敘明。
四、依刑事訴訟法第二百九十九條第一項前段，毒品危害防制條
    例第十條第二項、第十八條第一項前段，刑法第二條第一項
    、第十一條，第四十一條第一項前段，判決如主文。
中    華    民    國    96    年    7    月    13    日
                  刑事第六庭    法  官  林念祖
上正本證明與原本無異。
如不服本判決，應於送達後十日內向本院提出上訴狀（須附繕本
），上訴於臺灣高等法院臺中分院。
                                書記官  王麗雯
中    華    民    國    96    年    7    月     13    日
附錄本案論罪科刑法條全文
毒品危害防制條例第十條第二項：施用第二級毒品者，處三年以
下有期徒刑。
